【裁判字號】    99,易,970
【裁判日期】    991130
【裁判案由】    竊盜
【裁判全文】
臺灣屏東地方法院刑事判決               99年度易字第970號
公  訴  人  臺灣屏東地方法院檢察署檢察官
被      告  徐辜信德
上列被告因竊盜案件，經檢察官提起公訴（99年度偵字第9003號
），茲因被告就被訴事實為有罪之陳述，經告知簡式審判程序意
旨，並聽取公訴人及被告之意見後，本院裁定依簡式審判程序審
理，判決如下：
    主  文
徐辜信德犯如附表論罪科刑欄所示之罪，各處如附表論罪科刑欄
所示之刑。應執行有期徒刑貳年貳月。
    事  實
一、徐辜信德前於民國90年間，因竊盜案件，經本院以90年度易
    字第1309號判決判處有期徒刑8 月確定；又因妨害性自主案
    件，經本院以89年度訴字第689 號判決判處有期徒刑3 年確
    定，上述案件定應執行刑3 年6 月，於94年3 月10日縮刑期
    滿執行完畢。
二、詎仍不知悔改，復意圖為自己不法之所有，基於竊盜之犯意
    ，於附表所示時間、地點，以附表所示方法，竊取附表所示
    被害人財物，所竊得財物除下述查扣後發還被害人者外，餘
    均留供己用或變賣花用殆盡。嗣經附表編號1 所示被害人李
    美雪報警循線查獲，並於99年8 月29日在其位於屏東縣萬丹
    鄉○○村○○路28號住處，經其同意搜索查扣附表編號3、4
    、6 所示被害人所有失竊之監視器3 支（已發還被害人領回
    ），另徐辜信德於因竊取如附表編號1 所示李美雪所有財物
    之案件接受調查之際，在偵查機關尚未發覺其曾竊取附表編
    號2 至7 所示被害人所有財物前，主動向警方坦承各該次竊
    盜犯行，並帶同警方前往竊盜地點指認，始悉上情。
二、案經陳顧財、羅素明、李宋益、林展慶、吳再賀、陳雅容訴
    由屏東縣政府警察局屏東分局報告臺灣屏東地方法院檢察署
    檢察官偵查起訴。
    理  由
一、被告徐辜信德所犯係死刑、無期徒刑、最輕本刑為3年以上
    有期徒刑以外之罪，其於準備程序就前揭被訴事實均為有罪
    之陳述，經告知簡式審判程序之旨，並聽取其與公訴人之意
    見後，本院認無不得或不宜改依簡式審判程序進行之情，爰
    依刑事訴訟法第273 條之1 第1 項、第284 條之1 規定，裁
    定進行簡式審判程序，其證據調查依同法第273 條之2 所定
    原不受審判外陳述排除之限制；又被告對於卷內各項證據亦
    不爭執證據能力，復無事證顯示有何違法取得或類此瑕疵之
    情，故卷內所列各項證據，自均有證據能力，合先敘明。
二、上揭犯罪事實，業據被告徐辜信德坦承不諱，並與證人李美
    雪、陳顧財、羅素明、李宋益、林展慶、吳再賀、陳雅容、
    劉仁傑等人於警詢中證述之情節相符，此外復有贓物認領保
    管單3 張、屏東縣政府警察局屏東分局社皮派出所搜索扣押
    筆錄、扣押物品目錄表各1 份、現場查證照片18張附卷可稽
    ，並有被告行竊所得之監視器3 支扣案可資佐證。是認被告
    之自白與事實相合，堪予採信，從而本件罪證明確，其犯行
    洵可認定，應依法論科。
三、按刑法第321 條第1 項第3 款之加重竊盜罪，係以行為人攜
    帶兇器竊盜為其加重條件，此所謂兇器，並無種類限制，凡
    客觀上足對人之生命、身體、安全構成威脅，具有危險性之
    器物均屬之，且祇須行竊時攜帶此種具有危險性之兇器為已
    足，並不以攜帶之初有行兇意圖為必要（最高法院79年台上
    字第5253號判例意旨參照）。本件被告為竊盜犯行時攜用之
    螺絲起子1 支，係質地堅硬之金屬物品，持之揮舞足對人之
    生命、身體、安全構成威脅，在客觀上顯然具有危險性，屬
    兇器無疑。
四、核被告徐辜信德所為，關於附表編號1 部分，係犯刑法第32
    1 條第1 項第1 款、第2 款及第3 款之攜帶兇器毀越門扇夜
    間侵入住宅竊盜罪，關於附表編號2 至7 部分，係犯刑法第
    321 條第1 項第3 款之攜帶兇器竊盜罪。至起訴書關於附表
    編號5 、6 部分認亦有刑法第321 條第1 項第1 款、第2 款
    之情形，惟起訴書並無敘及各該加重情形為何，亦未提出證
    據以資證明有各該加重情形，本院綜觀全卷並無卷證資料可
    資認定有各該加重情形，故該部分顯係誤載，應予更正，併
    此敘明。被告所犯上開7 罪間，犯意各別、行為互殊、時地
    有異，故應分論併罰。另毀越門扇、安全設備而入室行竊，
    其越入行為即屬侵入住宅，已結合於所犯加重竊盜之罪質中
    ，無更行構成侵入住宅罪之理，最高法院27年上字第1887號
    判例可資參照。又被告損壞被害人李美雪房門部分，已包含
    於所犯上開毀越門扇竊盜罪中，併此敘明。又被告有事實欄
    所載徒刑執行完畢之事實，有臺灣高等法院被告前案紀錄表
    在卷可稽，其於有期徒刑執行完畢後，5 年內故意再犯本件
    附表編號1 之有期徒刑以上之罪，為累犯，應依刑法第47條
    第1 項規定，加重其刑。被告於附表編號1 所示竊盜案件接
    受調查之際，在偵查機關尚未發覺其附表編號2 至7 所示竊
    盜行為，主動向警方坦承各該次竊盜犯行，並帶同警方前往
    竊盜地點指認，有被告警詢筆錄、屏東縣政府警察局屏東分
    局社皮派出所警員職務報告在卷可憑，且其願接受裁判，堪
    認符合自首要件，被告附表編號2 至7 所示各該次竊盜犯行
    於其坦承前，警方尚無證據認為被告涉有嫌疑等情，有上開
    被告警詢筆錄及警員職務報告附卷可參，足見被告附表編號
    2 至7 所示各該次竊盜犯行並無循線查獲之必然性，其自首
    確有利於犯罪之偵查、追訴，且可見其勇於面對刑責，爰依
    刑法第62條前段規定，就附表編號2 至7 所示犯行，減輕其
    刑。爰審酌被告任意竊取他人財物，漠視他人財產法益，所
    為對於社會治安亦生危害，前有竊盜前科，竟又為本件多起
    竊盜犯行，顯然未有深切悔悟；惟考量其犯後坦承犯行，各
    次竊盜所得物品之價值分有高低等一切情狀，分別量處如主
    文所示之刑，並定其應執行之刑。至被告用以犯附表所示罪
    名之螺絲起子，固為其所有然犯後已丟棄乙節，業據被告於
    本院審理中供陳在卷，未經扣案，且非違禁物，爰不予宣告
    沒收。
據上論斷，應依刑事訴訟法第273 條之1 、第299 條第1 項前段
，刑法第321條第1項第1款、第2款、第3款、第47條第1項、第62
條前段、第51條笫5款，判決如主文。
本案經檢察官許英輝到庭執行職務
中    華    民    國    99    年    11    月    30    日
                      刑事第三庭  法  官  陳茂亭
以上正本證明與原本無異。
如不服本判決應於收受判決後10日內向本院提出上訴書狀，並應
敘述具體理由；其未敘述上訴理由者，應於上訴期間屆滿後20日
內向本院補提理由書（均須按他造當事人之人數附繕本）「切勿
逕送上級法院」。
中    華    民    國    99    年    11    月    30    日
                                  書記官  黃佳惠
附錄法條:
中華民國刑法第321條
（加重竊盜罪）
犯竊盜罪而有左列情形之一者，處6 月以上、5 年以下有期徒刑
：
一、於夜間侵入住宅或有人居住之建築物、船艦或隱匿其內而犯
    之者。
二、毀越門扇、牆垣或其他安全設備而犯之者。
三、攜帶兇器而犯之者。
四、結夥三人以上而犯之者。
五、乘火災、水災或其他災害之際而犯之者。
六、在車站或埠頭而犯之者。
前項之未遂犯罰之。
附表：
┌─┬───────┬──────────────────┬───────┐
│編│犯罪時間及地點│犯罪方法、被害人及失竊財物          │論罪科刑      │
│號│              │                                    │              │
├─┼───────┼──────────────────┼───────┤
│1 │99年2月5日19時│徐辜信德以其所有客觀上足對人之生命、│徐辜信德犯攜帶│
│  │30 分許，在屏 │身體、安全構成威脅，具有危險性之螺絲│兇器毀越門扇於│
│  │東縣萬丹鄉社上│起子1支，撬開李美雪住處房門進入房內 │夜間侵入住宅竊│
│  │村土庫路28號  │，竊取李美雪所有置於房內抽屜櫃內之金│盜罪，累犯，處│
│  │              │項鍊1條（重約3錢）、金手鍊2條（共重 │有期徒刑拾月。│
│  │              │約5錢），得手後逃離現場。           │              │
├─┼───────┼──────────────────┼───────┤
│2 │99年7月15日凌 │徐辜信德以其所有客觀上足對人之生命、│徐辜信德犯攜帶│
│  │晨2時30分許， │身體、安全構成威脅，具有危險性之螺絲│兇器竊盜罪，處│
│  │在屏東縣萬丹鄉│起子1支，竊取該廟所有監視器3支，得手│有期徒刑肆月。│
│  │社中村大隆路  │後逃離現場。                        │              │
│  │103號旁「朱隆 │                                    │              │
│  │宮」前。      │                                    │              │
├─┼───────┼──────────────────┼───────┤
│3 │99年7月15日凌 │徐辜信德以其所有客觀上足對人之生命、│徐辜信德犯攜帶│
│  │晨3時50分許， │身體、安全構成威脅，具有危險性之螺絲│兇器竊盜罪，處│
│  │在屏東縣萬丹鄉│起子1支，竊取該廟所有監視器1支，得手│有期徒刑肆月。│
│  │社中村社上路3 │後逃離現場。                        │              │
│  │號「建隆宮」前│                                    │              │
│  │。            │                                    │              │
├─┼───────┼──────────────────┼───────┤
│4 │99年8月6日凌晨│徐辜信德以其所有客觀上足對人之生命、│徐辜信德犯攜帶│
│  │3時5分許，在屏│身體、安全構成威脅，具有危險性之螺絲│兇器竊盜罪，處│
│  │東縣萬丹鄉社中│起子1支，竊取李宋益所有監視器1支，得│有期徒刑肆月。│
│  │村社皮路276號 │手後逃離現場。                      │              │
│  │前。          │                                    │              │
├─┼───────┼──────────────────┼───────┤
│5 │99年8月11日凌 │徐辜信德以其所有客觀上足對人之生命、│徐辜信德犯攜帶│
│  │晨4時許，在屏 │身體、安全構成威脅，具有危險性之螺絲│兇器竊盜罪，處│
│  │東縣萬丹鄉上村│起子1支，竊取該店所有監視器2支，得手│有期徒刑肆月。│
│  │村社皮路1段142│後逃離現場。                        │              │
│  │號「金香大盤商│                                    │              │
│  │」前。        │                                    │              │
├─┼───────┼──────────────────┼───────┤
│6 │99年8月18日凌 │徐辜信德以其所有客觀上足對人之生命、│徐辜信德犯攜帶│
│  │晨2時許，在屏 │身體、安全構成威脅，具有危險性之螺絲│兇器竊盜罪，處│
│  │東縣萬丹鄉上村│起子1支，竊取該店所有監視器1支，得手│有期徒刑肆月。│
│  │村社皮路1段35 │後逃離現場。                        │              │
│  │號「辣椒加工廠│                                    │              │
│  │」前。        │                                    │              │
├─┼───────┼──────────────────┼───────┤
│7 │99年8月28日凌 │徐辜信德以其所有客觀上足對人之生命、│徐辜信德犯攜帶│
│  │晨4時許，在屏 │身體、安全構成威脅，具有危險性之螺絲│兇器竊盜罪，處│
│  │東縣萬丹鄉上村│起子1支，竊取該店所有監視器2支，得手│有期徒刑肆月。│
│  │村寶田路599號 │後逃離現場。                        │              │
│  │前。          │                                    │              │
└─┴───────┴──────────────────┴───────┘

司法院資訊處製作；財團法人民間司法改革基金會備份。
